【裁判字號】    99,訴,2102
【裁判日期】    991124
【裁判案由】    毒品危害防制條例
【裁判全文】
臺灣臺中地方法院刑事判決  99年度訴字第2102號
公  訴  人  臺灣臺中地方法院檢察署檢察官
被      告  曹銘軒
選任辯護人  游琦俊律師
上列被告因違反毒品危害防制條例案件，經檢察官提起公訴（99
年度偵字第12656 號），本院判決如下：
    主      文
曹銘軒犯如附表所示販賣第三級毒品等罪，各處如附表分別處刑
欄所示之刑。又持有第二級毒品，處有期徒刑貳月。扣案之第二
級毒品ＭＤＡ（驗餘淨量零點玖貳公克），均沒收銷燬之。應
執行有期徒刑肆年陸月。販賣第三級毒品愷他命所得計新臺幣
仟伍佰元應沒收，如全部或一部不能沒收時，以其財產抵償之。
扣案第三級毒品愷他命拾貳包（驗餘淨重貳拾肆點捌伍陸柒公克
，含愷他命之外包裝袋拾貳個）沒收；扣案之第二級毒品ＭＤＡ
（驗餘淨重零點玖貳公克），均沒收銷燬之。未扣案之ＮＯＫ
ＩＡ廠牌行動電話壹支（含門號0000000000號ＳＩＭ
卡壹張）沒收之，如全部或一部不能沒收時，追徵其價額。
    事      實
一、曹銘軒明知愷他命係屬毒品危害防制條例第2 條第2 項第3
    款所規定之第三級毒品，不得非法販賣，竟基於意圖營利販
    賣第三級毒品愷他命之犯意，以0000-000000 號行動電話門
    號SIM 卡做為聯絡工具，分別販賣愷他命與林佑、詹文駒
    、白春峰等人（聯絡電話、聯絡時間、交易時間、交易地點
    、次數、數量與價格即所得並總所得均詳如附表所示）。
二、又曹銘軒明知ＭＤＡ（即亞甲基雙氧安非他命，俗稱搖頭丸
    ）係屬毒品危害防制條例第2 條第2 項第2 款所規定之第二
    級毒品，不得非法持有，竟另基於持有第二級毒品甲基安非
    他命之犯意，於99年4 、5 月間，在不詳地點，自真實姓名
    年籍均不詳之人處購買甲基安非他命後，置於臺中市○區○
    ○里○○路229 巷5 之7 號1 住處，而非法持有之，嗣於99
    年5 月26日19時30分經警持搜索票在上址查獲，並扣得愷他
    命12包（驗餘淨重量為24.8567 公克）及ＭＤＡ5 顆（驗餘
    重量為0.392 公克，詳後說明）、塑膠勺子1 支、Ｋ盤1 個
    、愷他命吸食器1 個，始查悉上情。
三、案經臺中市警察局第四分局及行政院海岸巡防署海岸巡防總
    局中部地區巡防局報請臺灣臺中地方法院檢察署檢察官偵查
    起訴。
    理      由
一、證據能力部分：
    本案以下所引用之證據，就證據能力部分檢察官、被告曹銘
    軒及其選任辯護人迄本院言詞辯論終結前均無異議，自均得
    做為認定犯罪事實之證據，合先敘明。
二、認定犯罪事實所憑之證據及理由：
    被告曹銘軒於本院準備程序與審理中，就其確有如犯罪事實
    暨附表所示之販賣毒品愷他命與非法持有ＭＤＡ行為均已坦
    承不諱，核與其餘所示證據相符而可採。
(一)、販賣第三級毒品愷他命部分：
1.、如附表編號1.所示販賣愷他命與證人林佑4 次之事實，並
    據證人林佑於警詢（參見警卷第23頁至第29頁）、偵查中
    證述明確（參見臺灣臺中地方法院檢察署99年度偵字第1265
    6 號偵查卷第14頁至第18頁），且有通訊監察譯文1 份在卷
    足稽（見同警卷第62頁、第74頁）、臺中市警察局第四分局
    指認犯罪嫌疑人紀錄表1 紙、指認被告曹銘軒照片1 紙、臺
    中市警察局第四分局毒品案件被告通聯紀錄表1 紙（林佑
    所有0000000000號行動電話）及現場蒐證照片在卷可憑（見
    臺灣臺中地方法院檢察署99年度警聲搜字第2167號卷第51頁
    ）。
2.、如附表編號2.所示販賣愷他命與證人詹文駒3 次之事實，並
    據證人詹文駒於警詢、偵查中證述綦詳（參見臺灣臺中地方
    法院檢察署99年度偵字第12656 號偵查卷第39頁至第41頁及
    第61頁至第63頁），且有通訊監察譯文1 份在卷足稽（見同
    警卷第78頁）、臺中市警察局第四分局指認犯罪嫌疑人紀錄
    表1 紙及現場蒐證照片在卷可憑（見臺灣臺中地方法院檢察
    署99年度警聲搜字第2167號卷第51頁）。
3.、如附表編號3.所示販賣愷他命與證人白春峰1 次之事實，並
    據證人白春峰於警詢（參見警卷第16頁至第22頁）及偵查中
    證述歷歷（參見臺灣臺中地方法院檢察署99年度偵字第1265
    6 號偵查卷第80頁至第81頁），且有通訊監察譯文1 份在卷
    足稽（見同警卷第79頁）、臺中市警察局第四分局指認犯罪
    嫌疑人紀錄表1 紙、指認被告曹銘軒照片1 紙、臺中市警察
    局第四分局毒品案件被告通聯紀錄表1 紙（林佑所有0000
    000000號行動電話）及現場蒐證照片在卷可憑（見臺灣臺中
    地方法院檢察署99年度警聲搜字第2167號卷第51頁）。
(三)、又被告固坦承如附表所示各次販賣愷他命之行為，然並未詳
    述各次如何得利之情形，因之就實際價差利得部分，尚屬難
    以查知。惟邇來政府為杜絕毒品之氾濫，對於查緝施用及販
    賣毒品之工作，無不嚴加執行，販賣毒品又涉重罪，若無利
    可圖，當無輕易而為之理。被告與證人林佑、詹文駒、白
    春峰間並無特殊情誼關係，竟甘冒重典與其等交易毒品，並
    均收受有對價，實已堪認被告各確有營利之意圖無訛。此外
    ，為警查獲被告販賣所用之白色結晶12包經送鑑定，結果確
    係第三級毒品愷他命（本件經查獲單位臺中市警察局第四分
    局及行政院海岸巡防署海岸巡防總局中部地區巡防局先後送
    請行政院衛生署草屯療養院鑑定，鑑定結果均係第三級毒品
    愷他命，惟驗餘淨重之記載則有差異，分別有行政院衛生署
    草屯療養院99年8 月11日草療鑑字第0990700154號鑑定書記
    載合計驗餘淨重24.8567 公克，99年6 月9 日草療鑑字第09
    90500234號鑑定書記載合計驗餘淨重23.9857 公克，經本院
    電詢結果，兩查獲單位所送鑑之愷他命係就查獲之相同毒品
    重覆送鑑，並非不同次查獲之不同毒品送鑑，此有本院電話
    紀錄表附卷可按，因前後2 次送請鑑定後之驗餘重量不同，
    本院認應以最後送鑑之單位行政院海岸巡防署海岸巡防總局
    中部地區巡防局所送鑑定結果之驗餘淨重較為準確，故據以
    之作為沒收之標準，即行政院衛生署草屯療養院99年8 月11
    日草療鑑字第09907001 54 號鑑定書記載合計驗餘淨重24.8
    567 公克為準），有行政院衛生署草屯療養院鑑定書2 紙可
    佐，被告如附表所示之販賣愷他命行為均堪認定。
(二)、持有第二級毒品ＭＤＡ部分：
    被告對於持有第二級毒品ＭＤＡ5 顆之事實，於警詢、偵查
    及本院準程與審理時均坦承不諱，而扣案被告持有之白色藥
    丸5 顆經送鑑定，結果確係第二級毒品ＭＤＡ，有行政院衛
    生署草屯療養院99年6 月9 日草療鑑字第0990500234號鑑定
    書、99年8 月11日草療鑑字第0990700154號鑑定書、99年10
    月8 日草療鑑字第0990900266號鑑定書各1 紙附卷可稽，被
    告持有第二級毒品犯行應堪認定。
、論罪科刑之理由：
一、按ＭＤＡ、愷他命分別係屬毒品危害防制條例第2 條第2 項
    第2 款、第3 款所指之第2 、3 級毒品，不得非法持有、販
    賣。核被告曹銘軒分別販賣毒品愷他命與證人林佑4 次、
    詹文駒3 次及白春峰1 次，所為各係犯毒品危害防制條例第
    4 條第3 項之販賣第三級毒品罪，另非法持有ＭＤＡ之行為
    係犯同條例第11條第2 項之持有第二級毒品罪。被告為販賣
    愷他命而持有愷他命，其持有愷他命係販賣愷他命之低度行
    為，均不另論罪（被告為警查獲時，持有第三級毒品愷他命
    ，經送鑑定結果，驗前總純質淨重為21.7526 公克，已逾毒
    品危害防制條例第11條之1 第5 項規定之純質淨重，其持有
    愷他命之行為自構成犯罪，參見99年8 月11日草療鑑字第09
    90700154號鑑定書所載）。
二、被告所為上述各次販賣愷他命犯行，均係基於各別犯意所為
    ，並無接續犯之適用情形，且亦不符合集合犯之定義（臺灣
    高等法院暨所屬法院97年法律座談會第18號、第19號提案研
    討結論參照），應予以分論併罰；而各次販賣第三級毒品罪
    並與其持有第二級毒品罪分論併罰之。
三、按毒品危害防制條例第17條第2 項規定「犯第4 條至第8 條
    之罪於偵查及審判中均自白者，減輕其刑」。而所謂在偵查
    中自白，係指依刑事訴訟法規定，在具犯罪偵查、證據蒐集
    等職權之檢察官、司法警察官、司法警察及其他有偵查職權
    之公務員訊問、調查中自白者而言（最高法院87年度台上字
    第1257號判決參照）。查被告於偵查及本院審理中均自白犯
    行（參見臺灣臺中地方法院檢察署99年度偵字第12656 號偵
    查卷第72頁至第73頁及本院卷第9 頁至第10頁），所為如附
    表所示各次販賣愷他命犯行，自均符合此部分減刑規定，應
    依法各減輕其刑。
四、被告先後販賣第三級毒品愷他命與他人施用，固戕害他人身
    心，為法所不容，惟本院念其係因誤交損友致沾染毒品，而
    一時失慮販賣毒品，且本案分次販賣之數量非夥，與大盤販
    賣整批大量毒品者有別，且所得共計3,500 元，亦非甚鉅，
    衡情即便就各次販賣犯行處以法定最低度刑，依社會一般觀
    念仍有情輕法重之虞，堪認被告犯罪情狀尚堪憫恕，因之對
    被告上揭販賣第三級毒品共計8 罪之犯行，爰各依刑法第59
    條之規定減輕其刑，並遞減之。
五、至被告之辯護人於辯護意旨狀中雖載明：被告於警詢及偵查
    中已供出所販賣之第三級毒品愷他命來源，係購自案外人唐
    盛鈞，嗣唐聖鈞亦經警查獲並移送軍事檢察署偵辦，請求依
    毒品危害防制條例第17條第1 項規定減輕或免除其刑等語。
    惟按犯毒品危害防制條例第4 條第3 項販賣第三級毒品罪，
    供出毒品來源，因而破獲者，依同條例第17條得減輕其刑之
    規定。其所稱「供出毒品來源，因而破獲者」，係指被告供
    出毒品來源之有關資料，諸如前手之姓名、年籍、住居所、
    或其他足資辨別之特徵等，使調查或偵查犯罪之公務員因而
    對之發動調查或偵查並破獲者而言。申言之，被告之「供出
    毒品來源」，與調查或偵查犯罪之公務員對之發動調查或偵
    查並進而破獲之間，論理上須具有先後且相當的因果關係，
    非謂被告一有「自白」、「指認」毒品來源之人，而破獲在
    後，即得依上開規定予以減刑。若被告供出毒品來源者之前
    ，調查或偵查犯罪之公務員已有確切之證據，足以合理之懷
    疑被告所供販賣毒品來源之人，則嗣後之破獲與被告之「供
    出毒品來源」間，即欠缺先後且相當的因果關係，自不得適
    用上開規定予以減刑（最高法院97年度台上字第1475號判決
    參照）。經查本件被告於99年5 月27日警詢及偵查中固均供
    稱愷他命係購自案外人唐聖鈞，並提供唐聖鈞行動電話號碼
    供警查緝，且嗣後唐聖鈞亦經臺中市警察局第四分局於99
    年7 月24日移請國防部中部地方軍事法院檢察署偵辦，此有
    臺中市警察局第四分局刑事案件報告書1 紙附卷可查。惟本
    案查獲單位之一行政院海岸巡防署海岸巡防總局中部地區巡
    防局所屬台中機動查緝隊係於99年2 月間起監聽被告所使用
    之0000-000000 號行動電話後，於監聽期間發現被告所販賣
    之愷他命均係向案外人唐聖鈞購買，並先行對被告搜索後，
    再於99年7 月24日執行拘提案外人唐聖鈞而查獲，本件警察
    機對被告所販賣之愷他命係向案外人唐聖鈞購買之事實，於
    被告向警察供稱前，即已經由監聽結果而知悉，此亦經向承
    辦警員黃照傑查證屬實，有本院電話紀錄表1 紙可按，被告
    供稱愷他命來源與查獲案外人唐聖鈞販賣愷他命間並無因果
    關係甚明，揆諸上開最高法院判決意旨，自不得依毒品危害
    防制條例第17條第1 項規定減輕或免除其刑。
六、爰審酌被告：(1)於犯本案之前，雖有因施用毒品行為送觀察
    勒戒及判刑之前案，但並無販賣毒品之紀錄，有臺灣高等法
    院被告前案紀錄表、臺灣臺中地方法院檢察署刑案資料查註
    紀錄表各一份附於本院卷、偵查卷內可憑，尚非不赦之人；
    (2)因誤交損友沾染毒品，一時失慮，致罹重典之犯罪動機情
    形；(3)意圖營利販賣第三級毒品愷他命，雖販賣期間不長、
    所得利益非鉅，惟仍嚴重戕害國民身心健康；(4)犯後全數坦
    承犯行且深表悔悟，態度堪稱良好；(5)現仍就讀台中市新民
    高級中學補校二年級等一切情狀，就販賣愷他命部分各量處
    如附表分別處刑欄所示之刑，就持有第二級毒品ＭＤＡ部分
    量處如主文所示之刑，並依同上理由，於主文處從輕定其應
    執行之刑。至檢察官雖請求合併判處被告有期徒刑6 年6 月
    ，惟本院審酌上開情事，認合併判處如主文所示刑度已足令
    被告生警惕效果，檢察官求刑尚屬過重，附此說明。
七、沒收部分：按「犯第4 條至第9 條、第12條、第13條或第14
    條第1 項、第2 項之罪者，其供犯罪所用或因犯罪所得之財
    物，均沒收之，如全部或一部不能沒收時，追徵其價額或以
    其財產抵償之」，毒品危害防制條例第19條第1 項規定甚明
    ；且「一、毒品危害防制條例第19條第1 項規定性質上係沒
    收之補充規定。其屬於本條所定沒收之標的，如得以直接沒
    收者，判決主文僅宣告沒收即可，不生『追徵其價額』或『
    以其財產抵償之』問題，須沒收之標的全部或一部不能沒收
    時，始生『追徵其價額』或『以其財產抵償之』選項問題。
    而『追徵其價額』或『以其財產抵償之』係屬兩種選項，分
    別係針對現行貨幣以外之其他財產與現行貨幣而言。二、本
    規定所稱『追徵其價額』者，係指所沒收之物為金錢以外之
    其他財物而無法沒收時，因其實際價值不確定，應追徵其價
    額，使其繳納與原物相當之價額，並無以其財產抵償之問題
    。倘嗣後追徵其金錢價額，不得結果而須以其財產抵償者，
    要屬行政執行機關依強制執行之法律之執行問題，即無不能
    執行之情形，自毋庸諭知『或以其財產抵償之』。如不能沒
    收之沒收標的為金錢時，因價值確定，判決主文直接宣告『
    以其財產抵償之』即可，不發生追徵價額之問題」（最高法
    院99年度第5 次刑事庭會議( 二) 決議參照）。
(一)、毒品危害防制條例第19條第1 項規定，犯販賣毒品罪者，其
    犯罪所得之財物均沒收之，係採義務沒收主義。故販賣毒品
    所得之對價，不問其中成本若干，利潤多少，均應全部諭知
    沒收，以貫徹政府查禁煙毒之決心，資符立法本旨（最高法
    院91年度台上字第2419號判決參照）。查被告販賣愷他命如
    附表交易數量欄所示之所得，各應依上述規定宣告沒收之，
    如全部或一部不能沒收時，並應以被告之財產抵償之。
(二)、按毒品危害防制條例第19條第1 項所規定之沒收，固為刑法
    之特別規定，採義務沒收主義，但上開法條既無「不問屬於
    犯人與否，沒收之」之規定，仍應以該物品屬於犯人所有者
    為限，始應予以沒收，庶符沒收制度之基本原則（最高法院
    90年度台上字第626 號判決參照）。查被告使用對外販賣毒
    品之門號0000-000000 號行動電話SIM 卡附著之行動電話NO
    KIA 廠牌行動電話1 支，其中門號0000-000000 號行動電話
    SIM 卡係被告之女友所申請並贈與被告使用，且供販賣愷他
    命所用之物，業據被告供承在卷，該行動電話雖未據扣案，
    惟無證據證明業已滅失，應依上開規定宣告沒收之，如全部
    或一部不能沒收時，追徵其價額。至扣案之NOKIA 廠牌Ｎ97
    型行動電話1 支（序號為000000000000000 號，含門號0000
    000000號行動電話SIM 卡1 張）並非供被告販賣毒品所用之
    行動電話，業據被告供承在卷，且上開扣案之行動電話序號
    及行動電話號碼（參見警卷第45頁）均與通訊監察譯文所載
    序號及行動電話號碼（序號為000000000000 00 ，行動電話
    號碼為0000000000，參見臺灣臺中地方法院檢察署99年度警
    聲搜字第2167號卷第32頁以下）不同，既非供被告販賣毒品
    之用，與上開條文不符，爰不宣告沒收。
九、按毒品危害防制條例第4 條所定之販賣毒品罪，行為人意圖
    營利而販入毒品，經多次賣出後，持有剩餘毒品為警查獲，
    其各次販賣毒品行為，固應併合處罰，然該持有剩餘毒品之
    低度行為，應僅為最後一次販賣毒品之高度行為所吸收，不
    另論罪，故就該查獲之剩餘毒品，祇能於最後一次販賣毒品
    罪項下宣告沒收銷燬，不得於各次販賣毒品罪項下逐一宣告
    沒收銷燬，再定其應執行之刑，否則即有適用法則不當之違
    誤（最高法院98年度台上字第5104號判決意旨參照）。本案
    警方於於99年5 月26日19時30分在臺中市○區○○里○○路
    229 巷5 之7 號1 被告住處，扣得販賣第三級毒品愷他命後
    剩餘之愷他命12包（驗餘重量為24.8567 公克），被告持有
    剩餘毒品之低度行為，固為最後一次販賣毒品之高度行為所
    吸收，不另論罪，但該等查獲之剩餘愷他命毒品，顯係被告
    於最後一次販賣海愷他命之後所剩餘之毒品，係被告犯販賣
    第三級毒品後持有，且所持有之純質淨重已逾毒品危害防制
    條例第11條第5 項規定，其持有亦係犯罪而屬違禁物，參照
    上開說明，應依刑法第38條第1 項第1 款規定，於如附表編
    號1.所示之罪宣告沒收。
十、另扣案之ＭＤＡ5 顆經送鑑定，結果確係第二級毒品ＭＤＡ
    ，有行政院衛生署草屯療養院99年6 月9 日草療鑑字第0990
    500234號鑑定書、99年8 月11日草療鑑字第0990700154號鑑
    定書、99年10月8 日草療鑑字第0990900266號鑑定書各1 紙
    附卷可稽，應依毒品危害防制條例第18條第1 項前段規定沒
    收銷燬之。至扣案之塑膠勺子1 支、Ｋ盤1 個、愷他命吸食
    器1 個，係被告所有供施用第三級毒品愷他命之用，業據被
    告供承在卷，而本案被告所犯係販賣第三級毒品及持有第二
    級毒品，扣案之塑膠勺子1 支、Ｋ盤1 個、愷他命吸食器1
    個均與本案無涉，復非違禁物品，爰不宣告沒收。
肆、據上論斷，應依刑事訴訟法第299 條第1 項前段，毒品危害
    防制條例第4 條第3 項、第11條第2 項、第17條第2 項、第
    18條第1 項前段、第19條第1 項，刑法第11條、第38條第1
    項第1款、第59條、第51條第5 款、第9 款，判決如主文。
本案經檢察官葉芳如到庭執行職務。
中    華    民    國    99    年    11    月    24    日
                  刑事第六庭審判長法官  鍾堯航
                            法      官  郭德進
                            法      官  李立傑
以上正本與原本無異。
如不服本判決應於收受送達後10日內向本院提出上訴書狀，並應
敘述具體理由；其未敘述上訴理由者，應於上訴期間屆滿後20日
內向本院補提理由書（均須按他造當事人之人數附繕本）「切勿
逕送上級法院」。
                            書  記  官  陳怡臻
中    華    民    國    99    年    11    月    24    日
附表：
┌──┬────┬─┬────┬────┬────┬────┬─────┬─────┬─────────┐
│編號│買    家│次│買家使用│被告使用│聯絡時間│約定交易│約定交易地│交易數量與│    分 別 處 刑   │
│    │        │數│電話門號│電話門號│        │時間    │點        │價值即所得│                  │
│    │        │  │        │        │        │        │          │（新臺幣）│                  │
├──┼────┼─┼────┼────┼────┼────┼─────┼─────┼─────────┤
│1.  │林佑  ││0000-000│0000-000│99年3 月│左列時間│曹銘軒在台│價值400 元│曹銘軒販賣第三級毒│
│    │        │  │782     │171     │24日17時│不久    │中市○○路│之愷他命  │品，處有期徒刑壹年│
│    │        │  │        │        │28分    │        │229 巷5 之│          │月。販賣第三級毒│
│    │        │  │        │        │        │        │7 號住處門│          │品愷他命所得新臺幣│
│    │        │  │        │        │        │        │口（下簡稱│          │肆佰元應沒收，如全│
│    │        │  │        │        │        │        │曹銘軒住處│          │部或一部不能沒收時│
│    │        │  │        │        │        │        │門口）    │          │，以其財產抵償之。│
│    │        │  │        │        │        │        │          │          │未扣案之NOKIA 廠牌│
│    │        │  │        │        │        │        │          │          │行動電話壹支（含門│
│    │        │  │        │        │        │        │          │          │號0000-000000 號SI│
│    │        │  │        │        │        │        │          │          │M 卡壹張）沒收之，│
│    │        │  │        │        │        │        │          │          │如全部或一部不能沒│
│    │        │  │        │        │        │        │          │          │收時，追徵其價額。│
│    │        │  │        │        │        │        │          │          │                  │
│    │        │  │        │        │        │        │          │          │                  │
│    │        ├─┼────┼────┼────┼────┼─────┼─────┼─────────┤
│    │        ││同上    │同上    │99年4 月│左列時間│曹銘軒住處│價值300 元│曹銘軒販賣第三級毒│
│    │        │  │        │        │15日17時│不久    │門口      │之愷他命  │品，處有期徒刑壹年│
│    │        │  │        │        │        │        │          │          │月。販賣第三級毒│
│    │        │  │        │        │        │        │          │          │品愷他命所得新臺幣│
│    │        │  │        │        │        │        │          │          │肆佰元應沒收，如全│
│    │        │  │        │        │        │        │          │          │部或一部不能沒收時│
│    │        │  │        │        │        │        │          │          │，以其財產抵償之。│
│    │        │  │        │        │        │        │          │          │未扣案之NOKIA 廠牌│
│    │        │  │        │        │        │        │          │          │行動電話壹支（含門│
│    │        │  │        │        │        │        │          │          │號0000-000000 號SI│
│    │        │  │        │        │        │        │          │          │M 卡壹張）沒收之，│
│    │        │  │        │        │        │        │          │          │如全部或一部不能沒│
│    │        │  │        │        │        │        │          │          │收時，追徵其價額。│
│    │        │  │        │        │        │        │          │          │                  │
│    │        ├─┼────┼────┼────┼────┼─────┼─────┼─────────┤
│    │        ││同上    │同上    │99年4 月│左列時間│曹銘軒住處│價值400 元│曹銘軒販賣第三級毒│
│    │        │  │        │        │11日17時│不久    │門口      │之愷他命  │品，處有期徒刑壹年│
│    │        │  │        │        │        │        │          │          │月。販賣第三級毒│
│    │        │  │        │        │        │        │          │          │品愷他命所得新臺幣│
│    │        │  │        │        │        │        │          │          │肆佰元應沒收，如全│
│    │        │  │        │        │        │        │          │          │部或一部不能沒收時│
│    │        │  │        │        │        │        │          │          │，以其財產抵償之。│
│    │        │  │        │        │        │        │          │          │未扣案之NOKIA 廠牌│
│    │        │  │        │        │        │        │          │          │行動電話壹支（含門│
│    │        │  │        │        │        │        │          │          │號0000-000000 號SI│
│    │        │  │        │        │        │        │          │          │M 卡壹張）沒收之，│
│    │        │  │        │        │        │        │          │          │如全部或一部不能沒│
│    │        │  │        │        │        │        │          │          │收時，追徵其價額。│
│    │        │  │        │        │        │        │          │          │                  │
│    │        ├─┼────┼────┼────┼────┼─────┼─────┼─────────┤
│    │        ││同上    │同上    │99年5 月│左列時間│曹銘軒住處│價值400 元│曹銘軒販賣第三級毒│
│    │        │  │        │        │25日17時│不久    │門口      │之愷他命  │品，處有期徒刑壹年│
│    │        │  │        │        │        │        │          │          │月。販賣第三級毒│
│    │        │  │        │        │        │        │          │          │品愷他命所得新臺幣│
│    │        │  │        │        │        │        │          │          │肆佰元應沒收，如全│
│    │        │  │        │        │        │        │          │          │部或一部不能沒收時│
│    │        │  │        │        │        │        │          │          │，以其財產抵償之。│
│    │        │  │        │        │        │        │          │          │未扣案之NOKIA 廠牌│
│    │        │  │        │        │        │        │          │          │行動電話壹支（含門│
│    │        │  │        │        │        │        │          │          │號0000-000000 號SI│
│    │        │  │        │        │        │        │          │          │M 卡壹張）沒收之，│
│    │        │  │        │        │        │        │          │          │如全部或一部不能沒│
│    │        │  │        │        │        │        │          │          │收時，追徵其價額。│
│    │        │  │        │        │        │        │          │          │扣案第三級毒品愷他│
│    │        │  │        │        │        │        │          │          │命拾貳包（驗餘淨重│
│    │        │  │        │        │        │        │          │          │貳拾肆點捌伍陸柒公│
│    │        │  │        │        │        │        │          │          │克，含愷他命之外包│
│    │        │  │        │        │        │        │          │          │裝袋拾貳個）沒收。│
│    │        │  │        │        │        │        │          │          │                  │
│    │        │  │        │        │        │        │          │          │                  │
│    │        │  │        │        │        │        │          │          │                  │
│    │        │  │        │        │        │        │          │          │                  │
├──┼────┼─┼────┼────┼────┼────┼─────┼─────┼─────────┤
│2.  │詹文駒  ││0000-000│同上    │99年4 月│左列時間│曹銘軒住處│價值400 元│曹銘軒販賣第三級毒│
│    │        │  │242     │        │4 日12時│不久    │門口      │之愷他命  │品，處有期徒刑壹年│
│    │        │  │        │        │12分    │        │          │          │月。販賣第三級毒│
│    │        │  │        │        │        │        │          │          │品愷他命所得新臺幣│
│    │        │  │        │        │        │        │          │          │肆佰元應沒收，如全│
│    │        │  │        │        │        │        │          │          │部或一部不能沒收時│
│    │        │  │        │        │        │        │          │          │，以其財產抵償之。│
│    │        │  │        │        │        │        │          │          │未扣案之NOKIA 廠牌│
│    │        │  │        │        │        │        │          │          │行動電話壹支（含門│
│    │        │  │        │        │        │        │          │          │號0000-000000 號SI│
│    │        │  │        │        │        │        │          │          │M 卡壹張）沒收之，│
│    │        │  │        │        │        │        │          │          │如全部或一部不能沒│
│    │        │  │        │        │        │        │          │          │收時，追徵其價額。│
│    │        │  │        │        │        │        │          │          │                  │
│    │        ├─┼────┼────┼────┼────┼─────┼─────┼─────────┤
│    │        ││同上    │同上    │99年4 月│左列時間│曹銘軒住處│價值800 元│曹銘軒販賣第三級毒│
│    │        │  │        │        │4 日13時│不久    │門口      │之愷他命  │品，處有期徒刑壹年│
│    │        │  │        │        │58分    │        │          │          │肆月。販賣第三級毒│
│    │        │  │        │        │        │        │          │          │品愷他命所得新臺幣│
│    │        │  │        │        │        │        │          │          │肆佰元應沒收，如全│
│    │        │  │        │        │        │        │          │          │部或一部不能沒收時│
│    │        │  │        │        │        │        │          │          │，以其財產抵償之。│
│    │        │  │        │        │        │        │          │          │未扣案之NOKIA 廠牌│
│    │        │  │        │        │        │        │          │          │行動電話壹支（含門│
│    │        │  │        │        │        │        │          │          │號0000-000000 號SI│
│    │        │  │        │        │        │        │          │          │M 卡壹張）沒收之，│
│    │        │  │        │        │        │        │          │          │如全部或一部不能沒│
│    │        │  │        │        │        │        │          │          │收時，追徵其價額。│
│    │        │  │        │        │        │        │          │          │                  │
│    │        ├─┼────┼────┼────┼────┼─────┼─────┼─────────┤
│    │        ││同上    │同上    │99年4 月│左列時間│曹銘軒住處│價值400 元│曹銘軒販賣第三級毒│
│    │        │  │        │        │4 日22時│不久    │門口      │之愷他命  │品，處有期徒刑壹年│
│    │        │  │        │        │46分    │        │          │          │月。販賣第三級毒│
│    │        │  │        │        │        │        │          │          │品愷他命所得新臺幣│
│    │        │  │        │        │        │        │          │          │肆佰元應沒收，如全│
│    │        │  │        │        │        │        │          │          │部或一部不能沒收時│
│    │        │  │        │        │        │        │          │          │，以其財產抵償之。│
│    │        │  │        │        │        │        │          │          │未扣案之NOKIA 廠牌│
│    │        │  │        │        │        │        │          │          │行動電話壹支（含門│
│    │        │  │        │        │        │        │          │          │號0000-000000 號SI│
│    │        │  │        │        │        │        │          │          │M 卡壹張）沒收之，│
│    │        │  │        │        │        │        │          │          │如全部或一部不能沒│
│    │        │  │        │        │        │        │          │          │收時，追徵其價額。│
│    │        │  │        │        │        │        │          │          │                  │
├──┼────┼─┼────┼────┼────┼────┼─────┼─────┼─────────┤
│3.  │白春峰  ││0000-000│同上    │99年4 月│左列時間│台中市南京│價值400 元│曹銘軒販賣第三級毒│
│    │        │  │024     │        │4 日12時│不久    │路與復興路│之愷他命  │品，處有期徒刑壹年│
│    │        │  │        │        │36分    │        │5 段口之國│          │月。販賣第三級毒│
│    │        │  │        │        │        │        │軍英雄館前│          │品愷他命所得新臺幣│
│    │        │  │        │        │        │        │          │          │肆佰元應沒收，如全│
│    │        │  │        │        │        │        │          │          │部或一部不能沒收時│
│    │        │  │        │        │        │        │          │          │，以其財產抵償之。│
│    │        │  │        │        │        │        │          │          │未扣案之NOKIA 廠牌│
│    │        │  │        │        │        │        │          │          │行動電話壹支（含門│
│    │        │  │        │        │        │        │          │          │號0000-000000 號SI│
│    │        │  │        │        │        │        │          │          │M 卡壹張）沒收之，│
│    │        │  │        │        │        │        │          │          │如全部或一部不能沒│
│    │        │  │        │        │        │        │          │          │收時，追徵其價額。│
│    │        │  │        │        │        │        │          │          │                  │
└──┴────┴─┴────┴────┴────┴────┴─────┴─────┴─────────┘
附錄論罪科刑法條
毒品危害防制條例
第4條第3項
製造、運輸、販賣第三級毒品者，處五年以上有期徒刑，得併科
新臺幣七百萬元以下罰金。
第11條第2項
持有第二級毒品者，處二年以下有期徒刑、拘役或新臺幣三萬元
以下罰金

司法院資訊處製作；財團法人民間司法改革基金會備份。
